臺灣新北地方法院刑事附帶民事訴訟判決
110年度附民字第915號
原      告  劉志勝

被      告  陳奕如
            呂貴茹
            鄭家淵
            鄭宗志
            王年煜

            林軒如

            楊健玲

            蔡旻翰

            施彥成
            楊太利
            石宴榳
            謝蕙芬
            李宜桂
            李莊  

            亞富管理顧問有限公司

上列當事人間因違反銀行法等案件（本院109年度金重訴字第14
號、110年度金重訴字第4號），經原告提起請求損害賠償之附帶
民事訴訟，本院判決如下：
    主  文
原告之訴及假執行之聲請均駁回。
    事  實
一、原告之聲明及陳述詳如後附刑事附帶民事訴訟起訴狀影本。
二、被告未為任何聲明或陳述，亦未提出任何書狀。
    理  由
一、按提起附帶民事訴訟，應於刑事訴訟起訴後第二審辯論終結
    前為之，但在第一審辯論終結後提起上訴前，不得提起；又
    法院認為原告之訴不合法者，應以判決駁回之，刑事訴訟法
    第488條、第502條第1項分別定有明文。是附帶民事訴訟之
    提起，必以刑事訴訟程序之存在為前提，若刑事訴訟未經提
    起公訴或自訴，而對於應負賠償責任之人提起附帶民事訴訟
    ，刑事法院即應以其為不合法，依刑事訴訟法第502條第1項
    規定以判決駁回之。
二、經查，本件被告陳奕如、呂貴茹、鄭家淵、楊太利、鄭宗志
    、王年煜、林軒如、楊健玲、蔡旻翰、施彥成、李莊、石宴
    榳、謝蕙芬、李宜桂（下合稱陳奕如等）被訴違反銀行法一
    案，前經檢察官向本院提起公訴及追加起訴，經本院以109
    年度金重訴字第14號、110年度金重訴字第4號審理（下稱本
    件刑事案件），已於民國110年12月13日言詞辯論終結，定
    於111年6月9日宣判乙節，有卷附之該次審判筆錄部分內容
    影本1份附卷可參。原告劉志勝於上開刑事案件第一審辯論
    終結後之110年12月15日始具狀向本院提起附帶民事訴訟，
    有本院收受原告刑事附帶民事訴訟起訴狀之收狀戳印可稽，
    而本件刑事案件甫經宣判，未經當事人提起上訴，目前尚未
    繫屬於第二審法院，是原告於該案第一審刑事訴訟程序辯論
    終結後提起上訴繫屬於二審法院前，針對陳奕如等提起本件
    附帶民事訴訟，依上說明，於法不合。另被告亞富管理顧問
    有限公司並非本件刑事案件之被告，且依檢察官起訴書所載
    之犯罪事實，尚無從認定亞富管理顧問有限公司有侵害原告
    之私權致生損害之情形。從而，本件原告對上列被告提起本
    件附帶民事訴訟，揆諸上開說明，顯非合法，自應依首揭規
    定，以判決駁回原告之訴。原告之訴既經駁回，其假執行之
    聲請失所附麗，應併予駁回。至本件駁回並不影響原告得就
    其主張之原因事實依法另行提起民事訴訟之權利，附此敘明
    。
三、依刑事訴訟法第502條第1項，判決如主文。
中　　華　　民　　國　　111 　年　　6 　　月　　16　　日
                  刑事第十七庭審判長法　官  陳正偉
                                    法  官  黃俊雯
                                    法  官  趙悅伶
上列正本證明與原本無異。
如不服本判決，非對刑事判決上訴時，不得上訴，並應於送達後
20日內敘明上訴理由，向本院提出上訴狀。
                                    書記官  許怡芬
中　　華　　民　　國　　111 　年　　6 　　月　　16　　日